臺灣雲林地方法院刑事判決　　　　　　　　　　　　　九十一年度易字第一三四號
　　公　訴　人　臺灣雲林地方法院檢察署檢察官
　　被　　　告　甲○○
右列被告因竊盜案件，經檢察官提起公訴（九十一年度偵字第八七四號），本院判決
如左：
    主  文
甲○○攜帶兇器竊盜未遂，處有期徒刑陸月，如易科罰金，以參佰元折算壹日。緩刑
參年。扣案之剪刀壹把沒收。
    事  實
一、甲○○於民國（下同）九十一年二月二十七日凌晨二時三十分許，騎乘車牌號碼
    ＮＶＬ─三六六號重型機車，行經雲林縣斗南鎮○○里○○路四六巷一三號乙○
    ○之住處時，見其住處前空地上，停放一輛歐素美所有之車牌號碼ＳＮ─○九○
    一號自用小客車，竟萌意圖為自己不法所有之犯意，攜帶客觀上可供兇器使用之
    剪刀，持以破壞自小客車右前車門之車鎖（毀損部分未據告訴），撬開車門後，
    進入車內著手竊取車內之財物時，剛好乙○○駕駛自用小貨車返家，發現上開自
    小客車車門遭人毀損報警處理，為警當場查獲而未得逞，並扣得甲○○所有供行
    竊用之剪刀一把。
二、案經雲林縣警察局斗南分局報告臺灣雲林地方法院檢察署檢察官偵查起訴。
    理  由
一、右開犯罪事實，業據被告甲○○於警訊、檢察官偵訊及本院審理時坦白承認，核
    與證人乙○○於警訊時證述之情節相符，並有被告行竊用之剪刀一把扣案可證，
    事證明確，被告犯行堪以認定。
二、按剪刀客觀上足對人之生命、身體、安全構成危害，亦屬兇器之一種，被告攜帶
    剪刀竊取他人財物未遂，核其所為，係犯刑法第三百二十一條第二項、第一項第
    三款之攜帶兇器竊盜未遂罪。被告已著手於犯罪行為之實行而不遂，為未遂犯，
    應依刑法第二十六條前段規定減輕其刑。爰審酌被告無正當職業，只因無錢花用
    ，即生竊盜之犯罪動機。及持剪刀破壞他人車輛門鎖進入車內行竊，雖未得手，
    但已使被害人車輛受損。且被告犯後坦承犯罪，態度尚稱良好等一切情狀，量處
    如主文所示之刑，並諭知易科罰金之折算標準。又被告未曾受有期徒刑以上刑之
    宣告，有臺灣高等法院被告全國前案紀錄表可按。且被告即將於九十一年四月二
    十五日入伍服役，期間一年十月，有雲林縣九十一年第Ｚ○一二梯次替代役徵集
    令一紙足參。再參酌被告犯後亦知所悔悟，經此審判教訓後，當知所警惕而無再
    犯之虞，是本院認所宣告之刑，以暫不執行為適當，併予宣告緩刑三年，以勵自
    新。扣案之剪刀一支為被告所有，且係供其犯罪所用之物，此經被告陳明在卷，
    應依法宣告沒收之。至於螺絲起子一支、尖嘴鉗一支、噴燈瓦斯一座及鑰匙一串
    ，雖亦為被告所有，但被告辯稱行竊時其僅攜帶剪刀，其餘扣押物品放在機車內
    ，非供其犯罪所用之物。衡情被告已就較重之竊盜犯行供述綦詳，實無再就是否
    攜帶上開物品行竊為虛偽陳述之必要，故被告上開辯解應屬可採，爰不併予宣告
    沒收，附此敘明。
據上論斷，應依刑事訴訟法第二百九十九條第一項前段、刑法第三百二十一條第二項
、第一項第三款、第二十六條前段、第四十一條第一項前段、第七十四條第一款、第
三十八條第一項第二款，罰金罰鍰提高標準條例第二條，判決如主文。
本案經檢察官王富哲到庭執行職務。
中      華      民      國    九十一    年      五      月      三      日
                                         臺灣雲林地方法院刑事第一庭
                                             審判長法官  康  樹  正
                                                   法官  黃  玉  清
                                                   法官  蔡  碧  蓉
右正本證明與原本無異。
如不服本判決，應於判決送達後十日內向本院提出上訴狀( 應附繕本 )。
                                                 書記官  顏  錦  清
中      華      民      國    九十一    年      五      月      三      日
附錄本案論罪科刑法條
刑法第三百二十一條
犯竊盜罪而有左列情形之一者，處六月以上五年以下有期徒刑：
一  於夜間侵入住宅或有人居住之建築物、船艦，或隱匿其內而犯之者。
二  毀越門扇、牆垣或其他安全設備而犯之者。
三  攜帶兇器而犯之者。
四  結夥三人以上而犯之者。
五  乘火災、水災或其他災害之際而犯之者。
六  在車站或埠頭而犯之者。
前項之未遂罰之。
